臺灣新竹地方法院民事裁定
110年度抗字第82號
抗  告  人  蔡明璋


相  對  人  珈特科技股份有限公司

法定代理人  劉宏清


上列抗告人與相對人間本票裁定事件，抗告人對於中華民國110
年9月11日本院110年度司票字第995號裁定提起抗告，本院裁定
如下：
    主  文
抗告駁回。
抗告程序費用新臺幣壹仟元由抗告人負擔。
    理  由
一、按，本票未載受款人者，以執票人為受款人；執票人向本票
    發票人行使追索權時，得聲請法院裁定後強制執行，票據法
    第120條第3項、第123條定有明文；次按本票執票人，依票
    據法第123條規定，聲請法院裁定許可對發票人之強制執行
    ，係屬非訟事件，此項聲請之裁定，及抗告法院之裁定，僅
    依非訟事件程序，就本票形式上之要件是否具備予以審查為
    已足，並無確定實體上法律關係存否之效力，如發票人就票
    據債務之存否有爭執時，應由發票人提起確認之訴，以資解
    決（最高法院57年台抗字第76號、56年台抗字第714號判例
    意旨參照）。又，法院於非訟事件不得為實體上之審查，故
    發票人縱有實體上之爭執，應另行提起確認之訴，法院仍應
    為准許本票強制執行之裁定（臺灣高等法院暨所屬法院83年
    度法律座談會民事類第48號研討結果參照）。
二、查，相對人於原審主張其執有抗告人簽發如本院110年度司
    票字第995號裁定（下稱原裁定）所示之本票1紙（下稱系爭
    本票），並免除作成拒絕證書，系爭本票已屆期經提示未獲
    付款，為此提出系爭本票，聲請裁定准許強制執行等語，業
    據相對人提出系爭本票為證，原審就系爭本票為形式上之審
    查，認系爭本票並無欠缺本票應記載之事項，而為准予強制
    執行之裁定，經核並無違誤，抗告人對此僅謂上開票款債務
    尚有糾葛，債務實際上並不存在，屬實體上之爭執，應由抗
    告人循實體訴訟程序另謀解決，要非本件非訟事件程序所得
    審究。從而，原審為形式上審查認系爭本票確為抗告人所簽
    發之有效票據，進而裁定准予強制執行，即無不當，抗告人
    以前開情詞指摘原裁定不當，求予廢棄，為無理由，應予駁
    回。
據上論結，本件抗告為無理由，依非訟事件法第46條、第24條第
1項、第21條第2項，民事訴訟法第495條之1第1項、第449條第1
項、第95條、第78條，裁定如主文。
中　　華　　民　　國　　110 　年　　12　　月　　 16 　日
                  民事第二庭   審判長  法 官  彭淑苑
                                       法 官  傅伊君
                                       法 官  周美玲
以上正本證明與原本無異。　　　　　　　　　
本裁定除以適用法規顯有錯誤為理由，不得再為抗告，如再為抗
告，應於收受後10日內委任律師為非訟代理人向本院提出再抗告
狀，並繳納再抗告費新臺幣1,000元暨添具繕本1件。   　　　
中　　華　　民　　國　　110 　年　　12　　月　   16 　日
                                      書記官　王  明